Coordonnées

Vohitsoa Sambaina , Antsirabe +261 34 11 104 72 (Mobile) ladina.sedera@gmail.com

www.linkedin.com/in/ladinasedera (LinkedIn)

Principales compétences
PHP
JavaScript
Laravel

Ladina Sedera Andrianomenjanahary

Développeur web Full Stack / Fondateur chez FITIAVANA-MG

Résumé

Ladina Sedera.

Pour commencer, je suis quelqu'un de passionné par le développement que ce soit web ou mobile.

j'ai à ma connaissance plusieurs technologies/outils comme le html, css(bulma/boostrap/..), php(laravel/Symfony/Codelgniter/...), javascript(jquery/vue.js/angularJS/...).

j'ai commencé à développer depuis l'année 2015, et depuis je ne cesse de m'améliorer

Ensuite, je vous pressente mon parcours depuis toutes ces années.

En 2016, j'ai commencé à développer avec JAVA Desktop et Mobile(Android).

En 2017, j'ai rejoint une société de développement de logiciel locale et développé diverses solutions de comptabilité et de gestion des plusieurs informations comme matériels, stock, ressources humaines, etc...

J'ai également travaillé sur des projets web.

Et en 2018, j'ai débuté en tant que développeur Web Full Stack Freelance sur plusieurs applications web complexes riches en fonctionnalités.

En ce moment, je suis toujours freelancer en tant que Développeur Web Full Stack et Java.

Pour conclure, je peux vous assurer que vos projets seront bien réalises grâce à mon expérience, ma connaissance et surtout ma persévérance à tout moments.

A bientôt, Ladina Sedera Tel => +261 34 11 104 72 Mail => ladina.sedera@gmail.com Web => https://ladina.fitiavana.mg/

Expérience

FITIAVANA-MG

Fondateur

novembre 2018 - Present (1 an 4 mois)

Madagascar

Fondateur chez FITIAVANA-MG (web: https://www.fitiavana.mg/)

Tech Tablet Développeur Web Full Stack mars 2018 - Present (2 ans) France

Développeur web chez TechTablet

ECABTP

Chef de projet / Développeur (Php & Java) et Administrateur Web décembre 2016 - février 2018 (1 an 3 mois)

Madagascar

Chef de projet / Developpeur (Php & Java) et Administrateur Web Chez Ecabtp

Formation

Université Adventiste Zurcher

Licence, Technologie informatique / technologie des systèmes informatiques · (2014 - 2017)